臺灣高雄地方法院民事裁定　　　　　 110年度雄簡聲字第79號
聲　請　人　潘桂足　
相　對　人　元大國際資產股份有限公司

上列當事人間聲請停止強制執行事件，本院裁定如下：
    主  文
聲請人為相對人供擔保新臺幣壹萬元後，本院一一Ｏ年度司執字
第一Ｏ三Ｏ三六號清償債務執行事件之強制執行程序，於本院
一一Ｏ年度雄簡字第二一六三號債務人異議之訴事件調解或和解
成立、判決確定或撤回起訴前應予停止。
    理  由
一、聲請意旨略以：相對人以本院民國94年12月1 日核發之94年
    度促字第79181 號支付命令（下稱系爭支付命令）為執行名
    義，向本院聲請就聲請人對第三人中華郵政高雄義民郵局（
    下稱義民郵局）之存款債權為強制執行，經本院以110 年度
    司執字第103036號清償債務執行事件受理（下稱系爭執行事
    件），本院已扣押聲請人對義民郵局之存款債權在案。惟聲
    請人自91年4 月26日入監執行，至108 年5 月2 日始出監，
    並未向相對人借款，經聲請人對相對人提起債務人異議之訴
    （本院110 年度雄簡字第2163號，下稱系爭本案），因兩造
    間系爭本案之審理，非待相當之時日無以終結，若繼續強制
    執行，恐使聲請人遭受難以回復損害。為此，聲請人願供擔
    保，請准裁定系爭執行事件之強制執行程序於系爭本案判決
    確定、和解、撤回起訴或其他原因終止前停止執行等語。
二、按有回復原狀之聲請，或提起再審或異議之訴，或對於和解
    為繼續審判之請求，或提起宣告調解無效之訴、撤銷調解之
    訴，或對於許可強制執行之裁定提起抗告時，法院因必要情
    形或依聲請定相當並確實之擔保，得為停止強制執行之裁定
    ，強制執行法第18條第2 項定有明文。是於當事人提起異議
    之訴，在該異議之訴確定前，法院如認有必要，得依職權命
    或不命供擔保，或依聲請定相當並確實之擔保，為停止強制
    執行之裁定。有無停止強制執行之必要，應斟酌該異議之訴
    在法律上是否顯無理由；如不停止執行，將來是否難於回復
    執行前之狀態；倘予停止執行，是否造成濫行訴訟以拖延執
    行，致債權人之權利無法迅速實現等情，以為判斷。倘該異
    議之訴實體上有無理由，尚待法院調查審認，則非於裁定停
    止強制執行時所應審究（最高法院105 年度台抗字第879 號
    裁定意旨參照）。復按法院依強制執行法第18條第2 項規定
    ，因必要情形或依聲請「定相當並確實之擔保」，為停止強
    制執行之裁定者，該擔保金額之多寡應如何認為相當，固屬
    法院職權裁量之範圍。惟此項擔保係備供強制執行債權人因
    停止執行所受損害之賠償，故法院定擔保金額時，自應斟酌
    該債權人因停止執行可能遭受之損害，以為衡量之標準，始
    符合該條項所稱「定相當並確實之擔保」之規定（最高法院
    108年度台抗字第192號裁定意旨參照）。
三、經查: 相對人以系爭支付命令為執行名義，聲請就聲請人對
    義民郵局之存款債權為強制執行，經本院以系爭執行事件受
    理在案，而聲請人已向本院提起系爭本案，且系爭執行事件
    之強制執行程序尚未終結等情，業經本院依職權調取系爭執
    行事件及系爭本案卷宗核閱屬實。又依據聲請人所提訴訟及
    其主張，形式上難認有何不合法、顯無理由之情形，是聲請
    人之聲請核與強制執行法第18條第2 項之規定相符，應予准
    許。另本件相對人聲請強制執行之債權額本金為新臺幣（下
    同）5 萬元，有民事強制執行聲請狀附於系爭執行事件卷宗
    可稽。又系爭執行事件業經本院以110 年11月15日雄院和
    110 司執春字第103036號執行命令禁止債務人潘桂足在5 萬
    元及自94年10月6 日起至104 年8 月31日止，按週年利率20
    ％計算之利息，並自104 年9 月1 日起至清償日止，按週年
    利率15% 計算之利息，並自94年10月6 日起至清償日止，按
    月給付300 元之違約金，另給付程序費用1,000 元，及執行
    費用408 元之範圍內，收取對義民郵局之存款債權或其他處
    分，且義民郵局亦不得對債務人清償，嗣經義民郵局於110
    年11月17日陳報扣得債務人潘桂足存款債權等情，經本院調
    閱系爭執行事件卷宗確認無訛。本院審酌相對人因本件停止
    執行所受損害，相當於上開金額延後受償之法定遲延利息，
    至於相對人延後受償期間，應視該債務人異議之訴何時確定
    為斷，由於何時確定尚無定論，本院認以該訴訟至第2 審確
    定之時間，即依各級法院辦案期限實施要點所規定各審級辦
    案期限綜合判斷約為3 年，兼考量其他遲滯因素導致實際受
    償日期延宕之可能，以及受償風險等一切情事，酌定本件應
    供擔保金額為1 萬元。
四、依強制執行法第18條第2 項，裁定如主文。
中    華    民    國  110     年    11    月    25    日
                  高雄簡易庭  法  官  陳安信
以上正本係照原本作成。
如對本裁定抗告須於裁定送達後10日內向本院提出抗告狀，並繳
納裁判費新台幣1,000元。
中    華    民    國  110     年    11    月    25    日
                              書記官  蔡妮君